【裁判字號】    90,易,2513
【裁判日期】    901130
【裁判案由】    竊盜
【裁判全文】
臺灣桃園地方法院刑事判決                          九十年度易字第二五一三號
    公  訴  人  臺灣桃園地方法院檢察署檢察官
    被      告  甲○○
右列被告因竊盜案件，經檢察官提起公訴（九十年度偵字第一七三六六號），本院判
決如左‥
    主      文
甲○○攜帶兇器竊盜，累犯，處有期徒刑柒月。
    事      實
一、甲○○曾因違反麻醉藥品管理條例案件，經本院判處有期徒刑七月確定，最近一
    次因犯竊盜罪，經臺灣新竹地方法院判處有期徒刑五月，甫於八十九年九月七日
    執行完畢。竟不知悔改，意圖為自己不法之所有，於民國九十年十月十四日十一
    時二十分許，在桃園縣桃園市○○路一八五號二樓，持非其所有客觀上足以對人
    之生命、身體、安全構成威脅可供為兇器使用之鐵鉗一支、鐵撬二支，竊取乙○
    ○所有之白鐵窗架二個、白鐵片一面，得手後置放於一樓空地；復接續持上開工
    具至二樓，正以該工具拆卸白鐵窗架時，為警當場查獲，並扣得前開鐵鉗一支、
    鐵撬二支。
二、案經乙○○訴由桃園縣警察局桃園分局報請臺灣桃園地方法院檢察官偵查起訴。
    理      由
一、右揭犯罪事實，業據被告甲○○坦承不諱，核與被害人乙○○於警訊及本院審理
    中指述之情節相符，復有乙○○出具之贓物領據一紙、現場照片六張及前揭鐵鉗
    一支、鐵撬二支扣案可資佐證，綜上，本件事證明確，被告竊盜犯行洵堪認定。
二、被告甲○○行竊時所攜帶使用之前揭鐵鉗一支、鐵撬二支，在客觀上均足以對人
    之生命、身體、安全構成威脅而具有危險性，自屬兇器無疑，核其所為，係犯刑
    法第三百二十一條第一項第三款之攜帶兇器竊盜罪。被告多次竊取被害人財物之
    行為，均係以接續之意思，於密接之時間、地點，以類似方法分別犯同一之罪，
    為接續犯，應僅成立一個加重竊盜罪。又被告最近一次於八十八年間因犯竊盜罪
    ，經臺灣新竹地方法院判處有期徒刑五月確定，並於八十九年九月七日執行完畢
    之事實，業據被告供明，並有臺灣桃園地方法院檢察署刑案資料查註紀錄表及臺
    灣高等法院被告全國前案紀錄表各一份附卷足憑，被告於刑之執行完畢後，五年
    內再犯有期徒刑以上之本罪，為累犯，應依刑法第四十七條規定加重其刑。爰審
    酌被告之素行、犯罪之動機、目的、手段、所造成之損害尚輕及前曾因竊盜案件
    經判處罪刑，仍不知悔改，原不宜寬縱，惟念其犯後坦承犯行，悔意殷殷，態度
    尚稱良好等一切情狀，量處如主文所示之刑，以資懲儆。至扣案之鐵鉗一支、鐵
    撬二支，雖係供被告犯罪所用之物，然被告辯稱係向資源回收店所借，非其所有
    ，且無其他積極事證證明鐵鉗一支、鐵撬二支係屬被告所有之物，故不予宣告沒
    收，併予明。
據上論斷，應依刑事訴訟法第二百九十九條第一項前段，刑法第三百二十一條第一項
第三款、第四十七條，判決如主文。
本案經檢察官呂寧莉到庭執行職務。
中      華      民      國    九十      年     十一     月     三十     日
                                臺灣桃園地方法院刑事第六庭
                                    法  官    游  紅  桃
右正本證明與原本無異。
如不服本判決，應於送達後十日內，向本院提出上訴狀。
                                    書記官    王  元  宏
中      華      民      國    九十      年     十一     月     三十     日
附錄論罪科刑法條：
刑法第三百二十一條
犯竊盜罪而有左列情形之一者，處六月以上五年以下有期徒刑：
一、於夜間侵入住宅或有人居住之建築物、船艦或隱匿其內而犯之者。
二、毀越門扇、牆垣或其他安全設備而犯之者。
三、攜帶兇器而犯之者。
四、結夥三人以上而犯之者。
五、乘火災、水災或其他災害之際而犯之者。
六、在車站或埠頭而犯之者。
前項之未遂犯罰之。


司法院資訊處製作；財團法人民間司法改革基金會備份。
